# 同一控制下企业合并中资产计税基础确定问题

提问人：cheerfullife 时间：2014-11-10 22:23:11
关于计学撮要 2013 第 331 页问题3-2-22中提到同一控制下企业合并被合并方资产负债计税基础为其公允价值的情况，这种情况应该对应的是吸收合并的情况吧， 若为控股合并，则按照下述条款，则仍应当理解为计税基础不变？ （三）企业股权收购、资产收购重组交易，相关交易应按以下规定处理： 1.被收购方应确认股权、资产转让所得或损失。 2.收购方取得股权或资产的计税基础应以公允价值为基础确定。 3.被收购企业的相关所得税事项原则上保持不变。 　　（四）企业合并，当事各方应按下列规定处理： 1.合并企业应按公允价值确定接受被合并企业各项资产和负债的计税基础。 2.被合并企业及其股东都应按清算进行所得税处理。 3.被合并业的亏损不得在合并企业结转弥补。

回答人：chenyiwei
可以这样理解。在控股合并（税法上认为属于股权收购）中，被合并方的独立纳税人地位不改变，其各项资产、负债的计税基础保持不变。